臺灣臺北地方法院交通事件裁定                    九十年度交聲字第一一三八號
    異  議  人
    即受處分人  甲○○
右列受處分人因違反道路交通管理處罰條例事件，對於臺北市交通事件裁決所中華民
國九十年十月二十三日所為之處分（原處分案號：北市裁三字第駕裁二二–ＡＢ00
00000號），聲明異議，本院裁定如左：
    主      文
異議駁回。
    理      由
一、按禁止臨時停車線為紅色實線，用以指示禁止臨時停車路段，道路交通標誌標線
    號誌設置規則第一百六十九條第一項、第二項已有明定。又汽車駕駛人停車時，
    有在禁止停車處所停車者，處新臺幣（下同）六百元以上一千二百元以下罰鍰，
    道路交通管理處罰條例第五十六條第一項第一款定有明文。而逕行舉發違反道路
    交通管理事件，經汽車所有人依通知單之應到案日期前到案，並告知違規駕駛人
    姓名、身分證統一編號及住址者，處罰機關即應另行通知違規駕駛人到案依法處
    理；逾應到案日期，處罰機關應依道路交通管理處罰條例第八十五條第三項「本
    條例關於車輛駕駛人之處罰，如應歸責於車輛所有人者，處罰車輛所有人」之規
    定處罰該汽車所有人，違反道路交通管理事件統一裁罰標準及處理細則第二十四
    條亦有明定。
二、本件受處分人即異議人甲○○所有之車牌號碼ＢＢＷ–三五二號重型機車，於民
    國九十年八月三十日上午十一時七分許，停放在臺北市○○路○段二五○號前劃
    有紅色實線表示禁止臨時停車之路段停車，經臺北市政府警察局松山分局警員乙
    ○○以當場拍照之方式採證，並以受處分人所有之機車有違反道路交通管理處罰
    條例第五十六條第一項第一款規定之事實掣單舉發，經將舉發單送達於受處分人
    後，受處分人於舉發通知單上所載應到案日期前向原處分機關提出申訴，惟並未
    向原處分機關告知該輛機車於為警舉發當時之實際駕駛人確實姓名及年籍，經原
    處分機關請舉發單位調查結果，仍認受處分人有前開違規行為，原處分機關乃依
    道路交通管理處罰條例第五十六條第一項第一款規定於九十年十月二十三日從輕
    裁處受處分人罰鍰六百元。
三、訊據受處分人矢口否認其所有之車牌號碼ＢＢＷ–三五二號重型機車於右揭時地
    有上述之違規事實，辯稱：伊所有之機車原來是停在騎樓下，後來才被拉到外面
    ，致使機車車頭在馬路上，車尾在人行道上云云。然查，受處分人於前揭時地將
    其所有之上開車牌號碼重型機車停放在劃設有紅色實線表示禁止臨時停車之路段
    之違規情事，業據證人即掣單舉發本件違規事件之臺北市政府警察局松山分局警
    員乙○○結證屬實，繼自卷附之舉發採證照片觀之，受處分人之機車係跨放在路
    面與人行道間，而該段道路緣石頂面劃設有紅色實線，為禁止臨時停車路段，灼
    然甚明。受處分人雖以係因他人移動其機車所致置辯，惟始終未提出事證供本院
    調查，已難逕信，再徵諸原採證照片，益見其所辯情節並不足採。本件事證明確
    ，受處分人所有上開車牌號碼之機車在劃有紅色實線表示禁止臨時停車之路段停
    車之違規事實洵堪認定。從而原處分機關依違反道路交通管理處罰條例第五十六
    條第一項第一款、第八十五條第三項及違反道路交通管理事件統一裁罰標準及處
    理細則第二十四條規定，從輕裁處受處分人罰鍰六百元，核無不當。本件聲明異
    議為無理由，應予駁回。
據上論斷，應依道路交通案件處理辦法第十九條，裁定如主文。
中      華      民      國    九十一    年      五      月      三十    日
                                臺灣臺北地方法院交通法庭
                                    法  官  張  江  澤
右正本證明與原本無異。
如不服本裁定，應於送達後五日內，向本院提出抗告狀。
                                    書記官  石  幸  代
中      華      民      國    九十一    年      五      月      三十    日
